【裁判字號】    97,裁,4813
【裁判日期】    971023
【裁判案由】    所得稅法
【裁判全文】
最  高  行  政  法  院  裁  定
                                      97年度裁字第4813號
上  訴  人  甲○○
                          送達代收人 乙○○
被 上訴 人  財政部臺灣省北區國稅局
代  表  人  丙○○
上列當事人間所得稅法事件，上訴人對於中華民國97年5月27日
臺北高等行政法院97年度簡字第71號判決，提起上訴，本院裁定
如下：
    主  文
上訴駁回。
上訴審訴訟費用由上訴人負擔。
    理  由
一、按對於適用簡易程序之裁判提起上訴或抗告，須經本院之許
    可，此為行政訴訟法第235條第1項所明定。而同條第2項中
    所謂「訴訟事件所涉及之法律見解具有原則性者」，係指該
    事件所涉及之法律問題意義重大，而有加以闡釋之必要情形
    而言，例如第一審判決對於行政命令是否牴觸法律所為之判
    斷，或就同類事件所表示之法律見解，與其他高等行政法院
    或最高行政法院所表示之見解牴觸等情形。此項上訴許可要
    件之「法律見解具有原則性」，與判決違背法令之不適用法
    規或適用法規錯誤，或判決不備理由，係屬二事。適用簡易
    程序第一審判決不適用法規或適用法規不當，固屬判決違背
    法令，適用法規顯有錯誤或不適用法規顯然影響判決時，甚
    至屬於行政訴訟法第273條第1項第1款「適用法規顯有錯誤
    」之再審事由。然如其未屬第一審判決對於行政命令是否牴
    觸法律所為之判斷，或就同類事件所表示之法律見解，與其
    他高等行政法院或最高行政法院所表示之見解牴觸，或其他
    所涉及之法律問題意義重大，而有加以闡釋之必要情形者，
    即不能以適用簡易程序之第一審判決所涉及之法律見解具有
    原則性，而要求許可上訴。
二、上訴人係英華達股份有限公司負責人，該公司於94年度給付
    非中華民國境內居住者葉餘福租金新臺幣（下同）666,666
    元，短扣繳稅款66,666元，經被上訴人所屬新莊稽徵所限期
    責令上訴人補繳應扣未扣稅款及補報扣繳憑單，並處罰鍰66
    ,600元，上訴人不服，循序提起行政訴訟，經臺北高等行政
    法院適用簡易程序判決駁回，上訴人對之提起上訴，係以：
    上訴人訂約時，已審認房東身分證等相關證明文件，可謂善
    盡相關之注意義務，且訂約時，並未受告知其長年居住國外
    之情，此與財政部67年8月5日台財稅第35283號函釋，同屬
    不知情，自應比照上開函釋補繳免罰，始為允當。且上訴人
    尚有與本訴訟事件同類型之案件-97年度簡字第70號，刻正
    由原審法院審理中，究竟上開函釋於本訴訟事件及97年度簡
    字第70號案件能否適用，有待本院統一法律見解之必要，上
    訴人已舉證無過失，原判決未加斟酌，有適用法規不當及判
    決理由不備等語，為其論據。惟核其所陳上述理由，係在爭
    執其就本件違章行為有無故意或過失，非屬原判決對於行政
    命令是否牴觸法律所為之判斷，或就同類事件所表示之法律
    見解，與其他高等行政法院或最高行政法院所表示之見解牴
    觸，或其他所涉及之法律問題意義重大，而有由本院加以闡
    釋之必要情形，自無所涉及之法律見解具有原則性之情事。
    上訴人提起上訴，依首開規定及說明，不應許可，其上訴難
    謂合法，應予駁回。
三、據上論結，本件上訴為不合法。依行政訴訟法第249條第1項
    前段、第104條、民事訴訟法第95條、第78條，裁定如主文
    。
中    華    民    國    97    年    10    月    23    日
                    最高行政法院第三庭
                        審判長法官  黃  璽  君
                              法官  侯  東  昇
                              法官  鄭  忠  仁
                              法官  黃  本  仁
                              法官  吳  東  都
以  上  正  本  證  明  與  原  本  無  異
中    華    民    國    97    年    10    月    24    日
                              書記官  莊  俊  亨


司法院資訊處製作；財團法人民間司法改革基金會備份。
